最　高　行　政　法　院　裁　定
　　　　　　　　　　　　　　　　　　 96年度裁字第02750號
上　訴　人　昱欣科技有限公司
代　表　人　甲○○
訴訟代理人　陳世洋
被 上訴 人　財政部臺北市國稅局
代　表　人　乙○○
上列當事人間因營業稅事件，上訴人對於中華民國95年6月8日臺
北高等行政法院94年度訴字第2452號判決，提起上訴，本院裁定
如下：
    主  文
上訴駁回。
上訴審訴訟費用由上訴人負擔。
    理  由
一、按對於高等行政法院判決之上訴，非以其違背法令為理由，
    不得為之，行政訴訟法第242條定有明文。依同法第243條第
    1項規定，判決不適用法規或適用不當者，為違背法令；而
    判決有同條第2項所列各款情形之一者，為當然違背法令。
    是當事人對於高等行政法院判決上訴，如依行政訴訟法第24
    3條第1項規定，以高等行政法院判決有不適用法規或適用不
    當為理由時，其上訴狀或理由書應有具體之指摘，並揭示該
    法規之條項或其內容；若係成文法以外之法則，應揭示該法
    則之旨趣；倘為司法院解釋或本院之判例，則應揭示該判解
    之字號或其內容。如以行政訴訟法第243條第2項所列各款情
    形為理由時，其上訴狀或理由書，應揭示合於該條項各款之
    事實。上訴狀或理由書如未依此項方法表明，或其所表明者
    與上開法條規定不合時，即難認為已對高等行政法院判決之
    違背法令有具體之指摘，其上訴自難認為合法。
二、本件上訴人對於高等行政法院判決提起上訴，與上訴範圍有
    關之爭點為：上訴人經營營業稅率為零之外銷業務，而在將
    購進貨物出口外銷後，申請退還進項稅額。但被上訴人則以
    上訴人提供之證據方法不足以證明其確有將購進之貨物出口
    外銷，而否准上訴人之退稅請求。原判決維持被上訴人之否
    准處分。此一爭點內容，客觀言之，實屬「事實認定」之爭
    議。而原判決之事實認定有無錯誤，大體上可依下述判斷體
    系予以檢證：先依實體法決定客觀證明責任之客觀配置（一
    般實務上稱之舉證責任分配）後，即問法院在心證形成過程
    中，有無違法。而認定事實之違法，其客觀內容依序是(1)證
    據方法之取得有無違法（證據能力問題）；(2)證據方法有無
    經過合法調查（證據適格問題）；(3)法院將調查證據所得之
    證據資料，透過推理，而形塑待證事實之過程中，其推理本
    身有無違反經驗法則或論理法則，這些法則之具體內容為何
    ﹖法則論述（以「若A則B」之形式呈現）之蓋然性有多高﹖
    (4)推理過程中有無遺漏對心證形成有影響力之重要證據資料
    ﹖
三、但本件上訴意旨卻試圖混淆焦點，將爭執內容扭曲為「法律
    適用」課題，而謂：「依「權責發生制」、「租稅法定主義
    」或「信賴保護原則」等法理或「法定證據方法」之觀念（
    意指上訴人只須提出法律所規定之書面資料，被上訴人就一
    定要接受待證事實為真正之結論），原判決之判斷有誤。」
    又稱：「原判決以海關未檢查出口貨物為由，而論述上訴人
    不能證明出口購入貨物為真正。忽略了海關本身之職權檢查
    義務，有違舉證責任之配置原則」云云。將原本非常單純的
    事實認定爭議，混淆為無從辨識之議題。實則本案之爭點與
    「權責發生制」或「租稅法定主義」及「信賴保護原則」等
    法理毫無關聯，而適用零稅率之營業人，對退稅請求權成立
    之原因事實（包括「有將購進貨物真實出口」一事），本來
    即應負擔客觀證明責任。是以本件上訴意旨所指摘之內容，
    因與事實爭點之正確判斷無涉，未達上訴合法審查所要求之
    「具體化」客觀門檻，難謂對原判決之如何違背法令已有具
    體之指摘。依首揭說明，其上訴為不合法，應予駁回。
據上論結，本件上訴為不合法，依行政訴訟法第249條第1項前段
、第104條、民事訴訟法第95條、第78條，裁定如主文。
中　　華　　民　　國　　96　　年　　11　　月　　15　　日
                  第二庭審判長法  官　鄭　淑　貞
                              法  官  黃　合　文
                              法  官　吳　明　鴻
                              法  官　鄭　小　康
                              法  官　帥　嘉　寶
以  上  正  本  證  明  與  原  本  無  異
中　　華　　民　　國　　96　　年　　11　　月　　16　　日
　　　　　　　　　　　　　　　書記官　莊　俊　亨
